Inventaris van de archieven van de Raad van Advies voor de Ruimtelijke Ordening (RARO), 1965-1994 (1996) en de Raad voor de Ruimtelijke Ordening (RaRO), (1991) 1995-1996 (1998) en hun commissies en werkgroepen
Nationaal Archief, Den Haag
- RAAD VAN ADVIES VOOR DE RUIMTELIJKE ORDENING (RARO) 1965-1994 (1996)
  - HOOFDSTUK TAAKUITVOERING, B.
    - Milieubeheer, 12.
      - Algemeen, 12.1.
        - Dossier inzake de advisering "Over het Nationaal Milieubeleidsplan (NMP)", ingebracht in het NMP-plus, 1989-1990; 959-960
          - Totstandkoming, met name door de Commissie Ruimtelijke Ordening en Milieubeleid (CO-ROM), 1989., 959
          - Advies, met bijlagen, 1989-1990., 960
        - Dossier inzake de advisering "Over ruimtelijke ordening en milieubeleid, deel 4: Milieuzonering", 1989-1993; 987-993
          - Totstandkoming van het "Rapport ten behoeve van het advies over milieuzonering" door de Werkcommissie Zonering (WZO) van de Commissie Ruimtelijke Ordening en Milieubeleid (ROM), 1989-1990., 987
          - "Rapport ten behoeve van het advies over milieuzonering" van de Werkcommissie Zonering (WZO) aan de Commissie Ruimtelijke Ordening en Milieubeleid (ROM), met bijlage, 1990., 988
          - Verdere behandeling van het rapport, met name door de Commissie ROM en het Presidium, 1990., 989
          - Redevoering en artikelen betreffende de adviesvoorbereiding en het advies, 1990-1992., 990
          - Externe reacties op het rapport, 1991., 991
          - Totstandkoming van het advies, met name door de Commissie ROM, 1991-1992., 992
          - Advies, met bijlagen, 1992-1993., 993
        - Dossier inzake de advisering "Over het Actieplan Gebiedsgericht Milieu-beleid", 1990-1991; 961-962
          - Totstandkoming, met name door de Commissie Ruimtelijke Ordening en Milieubeleid (ROM), 1990-1991., 961
          - Advies, met bijlagen, 1991., 962
        - Verslag van de Werkconferentie betreffende het Groenboek over het Stads-milieu op 22 februari 1991, 963
          Voor het stedelijk milieu zie ook: nummers 1066-1067.
        - Dossier inzake de advisering "Over het Ontwerp-Tienjarenprogramma Afval (TJP-A) 1992-2002", 1991-1992; 964-965
          Voor de inspraak zie het archief van het Afvaloverlegorgaan (AOO).
          - Totstandkoming, met name door de Commissie Ruimtelijke Ordening en Milieubeleid (ROM), 1991-1992., 964
          - Advies, met bijlagen, 1992., 965
        - Dossier inzake de advisering "Over het Tweede Nationaal Milieubeleidsplan (NMP-2)", 1993-1994; 966-967
          - Totstandkoming, met name door de Commissie Ruimtelijke Ordening en Milieubeleid (ROM), 1993-1994, 966
          - Advies, met bijlagen, 1994., 967
      - Milieunormering en -zonering, 12.2.
        Voor milieunormering zie ook: nummers 942-943.
        Voor milieukwaliteitseisen zie ook: nummers 957-958.
        Voor de milieu-effectrapportage per object zie de respectievelijke onderwerpsrubrieken.
        - Dossier inzake de advisering "Over het Wetsontwerp Geluidhinder", 1972-1979; 968-969
          - Totstandkoming, met name door de Commissie Milieuvraagstukken (MV) en de Commissie ad hoc voor de Milieunormen (MN), 1972-1976., 968
          - Advies, met bijlagen, 1976-1979., 969
        - Dossier inzake de advisering "Over milieukwaliteitsnormen", 1974-1977; 970-971
          - Totstandkoming, met name door de Commissie ad hoc voor de Milieunormen (MN) van de Commissie Milieuvraagstukken (MV) en de Commissie Wet Ruimtelijke Ordening (WRO), 1974-1976., 970
          - Advies, met bijlagen, 1976-1977., 971
        - Stukken betreffende de Commissie ad hoc voor de Milieunormen (MN) van de Commissie Milieuvraagstukken (MV) en de Commissie Wet Ruimtelijke Ordening (WRO), 1975-1976; 972-973
          - In- en samenstelling, 1975., 972
          - Agenda's en notulen, 1975-1976., 973
        - Dossier inzake de advisering "Over milieu-effectrapportering (MER) in de ruimtelijke ordening", 1979-1980; 974-975
          - Totstandkoming, met name door de Commissie Milieuvraagstukken (MV), de Werkcommissie Milieu - Ruimtelijke Ordening (W-MRO) en de Commissie Inrichtings- en Beheerswetgeving (C-IBW), 1979., 974
          - Advies, met bijlagen, 1979-1980., 975
        - Dossier inzake de advisering "Over het voorontwerp van de Algemene Maatregel van Bestuur (AMvB) Werkingssfeer van het Wetsvoorstel Milieu-effectrapportage (MER)", 1983-1985; 976-977
          - Totstandkoming, met name door de Commissie Milieuvraagstukken (MV) en de Commissie Inrichtings- en Beheerswetgeving (C-IBW), 1983-1984., 976
          - Advies, met bijlage, 1984-1985., 977
        - Dossier inzake de advisering "Over het ontwerp Algemene Maatregel van Bestuur (AMvB) Milieu-effectrapportage (MER)", 1986; 978-979
          - Totstandkoming, met name door de Commissie Ruimtelijke Ordening en Milieubeleid (CO-ROM), 1986., 978
          - Advies, 1986., 979
        - Dossier inzake de advisering "Naar aanleiding van de evaluatie van de Wet Geluidhinder (WGH)", 1986-1987; 980-981
          - Totstandkoming, met name door de Commissie Ruimtelijke Ordening en Milieubeleid (CO-ROM), 1986-1987., 980
          - Advies, met bijlage, 1987., 981
        - Nota "Milieuzonering, aard van de problematiek" van de Werkcommissie Zonering (WZ) aan de Commissie Ruimtelijke Ordening en Milieubeleid (CO-ROM) van 9 december 1988, met bijlagen, 1986-1988; 982
        - Stukken betreffende de Werkcommissie Zonering (WZ/O) van de Commissie Ruimtelijke Ordening en Milieubeleid (CO-ROM), 1987-1990; 983-984
          - In-, samenstelling en taken, 1987-1988., 983
          - Agenda's, notulen en werkbezoek, 1987-1990., 984
        - Brief over de Wijziging van het Besluit Milieu-effectrapportage (MER) aan de minister van Volkshuisvesting, Ruimtelijke Ordening en Milieubeheer van 7 maart 1989, met bijlagen, 985
        - Dossier inzake actoris en jurisprudentie bij milieuzonering, twee rapportage's van Mr. F.A.M. Hobma aan de Werkcommissie Zonering (WZ), 1989; 986
        - Dossier inzake de advisering "Over ruimtelijke ordening en milieubeleid, deel 4: Milieuzonering", 1989-1993; 987-993
          - Totstandkoming van het "Rapport ten behoeve van het advies over milieuzonering" door de Werkcommissie Zonering (WZO) van de Commissie Ruimtelijke Ordening en Milieubeleid (ROM), 1989-1990., 987
          - "Rapport ten behoeve van het advies over milieuzonering" van de Werkcommissie Zonering (WZO) aan de Commissie Ruimtelijke Ordening en Milieubeleid (ROM), met bijlage, 1990., 988
          - Verdere behandeling van het rapport, met name door de Commissie ROM en het Presidium, 1990., 989
          - Redevoering en artikelen betreffende de adviesvoorbereiding en het advies, 1990-1992., 990
          - Externe reacties op het rapport, 1991., 991
          - Totstandkoming van het advies, met name door de Commissie ROM, 1991-1992., 992
          - Advies, met bijlagen, 1992-1993., 993
        - Dossier inzake de advisering "Over het Verslag van de werking van de regeling milieu-effectrapportage (MER)", mede op basis van het adviesrapport "Naar een volwaardige plaats" van de Evaluatiecommissie Wet Algemene Bepalingen Milieuhygiëne (EC Wabm), 1990-1992; 994-995
          - Totstandkoming, met name door de Commissie Ruimtelijke Ordening en Milieubeleid (ROM), 1990-1991., 994
          - Advies, met bijlagen, 1991-1992., 995
        - Dossier inzake de advisering "Over het Voorontwerp integrale herziening Besluit Milieu-effectrapportage (MER) - De juiste milieu-informatie op het juiste tijdstip", mede ingevolge de Richtlijn van de Raad van Europese Gemeenschappen (EG) betreffende de milieu-effectbeoordeling, 1990-1993; 996-997
          - Totstandkoming, met name door de Commissie Ruimtelijke Ordening en Milieubeleid (ROM), 1990-1992., 996
          - Advies, met bijlagen, 1992-1993., 997
      - Bodemverontreiniging en -sanering, 12.3.
        - Stukken betreffende de Werkcommissie Intensieve Veehouderij / Dierlijke Producten / Bio-industrie (BIO) van de Commissie Milieuvraagstukken (MV), 1972-1975; 998-999
          - In- en samenstelling, 1972., 998
          - Agenda's en notulen, 1973-1975., 999
        - Dossier inzake de advisering "Over de Nota Intensieve Veehouderij", 1973-1976; 1000-1001
          - Totstandkoming, met name door de Commissie Milieuvraagstukken (MV) en de Werkcommissie Intensieve Veehouderij (BIO), 1973-1976., 1000
          - Advies, met bijlagen, 1975-1976., 1001
        - Dossier inzake de advisering "Over het ontwerp van Wet op de Bodem-bescherming", 1981; 1002-1003
          - Totstandkoming, met name door de Werkcommissie Milieu - Ruimtelijke Ordening, 1981., 1002
          - Advies, 1981., 1003
        - Brief over de Interimwet Bodemsanering aan de ministers van Volkshuis-vesting en Ruimtelijke Ordening en Volksgezondheid en Milieuhygiëne van 25 juni 1981, met bijlagen, 1981-1992; 1004
        - Dossier inzake de concept-advisering "Over intensieve veehouderij en ruimtelijke ordening" door de Commissie Landelijke Gebieden, 1986-1988; 1005
          Voor de voortzetting zie: nummers 222-233, 464-465.
        - Dossier inzake de advisering "Over het Plan van aanpak beperking ammoniak-emissie van de landbouw", 1989-1990; 1006-1007
          - Totstandkoming, met name door de Commissie Landelijke Gebieden (LG), 1989., 1006
          - Advies, met bijlagen, 1990., 1007
    - Volkshuisvesting en bouwnijverheid, 13.
      - Algemeen, 13.1.
        Voor bouwplanonteigening zie: nummers 1085-1086.
        Voor leges voor bouwvergunningen zie: nummer 1175.
        - Dossier inzake de advisering "Over het Structuurschema Volkshuisvesting (SVH)", 1977-1978; 1008-1014
          - Totstandkoming van het advies, met name door de Commissie Woonplaatskeuze en Woonmilieu (WW), 1977-1978., 1008
          - Totstandkoming van de inspraak, 1977-1978., 1009
          - "De ontvangen schriftelijke meningsuitingen", (deel I), van de RARO, 1978., 1010; pak
          - "Nagekomen schriftelijke meningsuitingen en verslagen van de hoorzittingen", deel II, van de RARO, 1978., 1011
          - Rapport "Analytisch overzicht van de ontvangen meningsuitingen", van de RARO en IKON Beleidsconsulenten B.V., met bijlagen, 1978., 1012
          - Rapport "Hoofdlijnen uit de inspraak", deel b van het Structuurschema Volkshuisvesting, van de RARO en IKON Beleidsconsulenten B.V., 1978., 1013
          - Advies, deel c van het Structuurschema Volkshuisvesting, met bijlagen, 1978., 1014
        - Stukken betreffende de Commissie ad hoc Decentralisatie Volkshuisvesting (DEVO), 1979-1980; 1015-1016
          - In- en samenstelling, 1979-1980., 1015
          - Agenda's en notulen, 1980., 1016
        - Dossier inzake de advisering "Over de Notitie Decentralisatie van de Volkshuisvesting", 1979-1981; 1017-1018
          - Totstandkoming, met name door de Commissie ad hoc Decentralisatie Volkshuisvesting (DEVO), 1979-1980., 1017
          - Advies, met bijlagen, 1980-1981., 1018
        - Nota's betreffende bouwlokaties van de Commissie Stedelijke Gebieden (SG), 1983-1989; 1019
        - Brief over de uitwisselingsmogelijkheden in het nieuwbouw- en woning-verbeteringsprogramma, op basis van de nota's betreffende: -Structuurschets Stedelijke Gebieden (SSG) 1984, -Meerjarenplan Stadsvernieuwing (MPS) 1986-1990, -Meerjarenplan Woningbouw (MPW) 1986-1990, aan de minister en staatssecretaris van Volkshuisvesting, Ruimtelijke Ordening en Milieubeheer van 25 oktober 1985, met bijlagen, 1985-1986; 1020
          Zie ook: nummers 553-554.
        - Dossier inzake de advisering "Over het voorontwerp Huisvestingswet", 1985-1988; 1021-1022
          - Totstandkoming, met name door de Commissie Wetgeving (C-W), 1985-1986., 1021
          - Advies, met bijlagen, 1986-1988., 1022
        - Dossier inzake de advisering "Over het voorontwerp van Wet tot Herziening van de Woningwet", 1985-1989; 1023-1024
          - Totstandkoming, met name door de Commissie Wetgeving (C-W), 1985., 1023
          - Advies, met bijlagen, 1985-1989., 1024
        - Dossier inzake de advisering "Over de Ontwerp-nota Volkshuisvesting in de jaren negentig", 1988-1989; 1025-1026
          - Totstandkoming, met name door de Commissie Stedelijke Gebieden (SG), 1988., 1025
          - Advies, met bijlagen, 1989., 1026
        - Dossier inzake de advisering "Over de problematiek van naoorlogse wijken", betreffende woonwijken die na de Tweede Wereldoorlog (1940-1945) gebouwd zijn, 1989-1990; 1027-1028
          - Totstandkoming, met name door de Commissie Stedelijke Gebieden (SG), 1989-1990., 1027
          - Advies, met bijlagen, 1990., 1028
        - Dossier inzake de niet tot stand gekomen advisering over de Wijziging van de Herziene Woningwet, met name betreffende bouwvergunningen, 1990-1992; 1029
        - Dossier inzake de advisering "Over het Ontwerp-Besluit Meldingsplichtige Bouwwerken", 1991; 1030-1031
          - Totstandkoming, met name door de Commissie Wetgeving (CW), 1991., 1030
          - Advies, met bijlagen, 1991., 1031
        - Dossier inzake de niet tot stand gekomen advisering over het Voorontwerp Huisvestingsbesluit, 1991; 1032
        - Dossier inzake de advisering "Over de Nota Architectuurbeleid", 1991; 1033-1034
          - Totstandkoming, met name door de Commissie Stedelijke Gebieden (SG), 1991., 1033
          - Advies, met bijlagen, 1991., 1034
        - Dossier inzake de advisering "Over het Ontwerp-Besluit Locatiegebonden Subsidies - Locatiegebonden subsidies als instrument van ruimtelijk beleid", betreffende woonwijken, 1992-1993; 1035-1036
          - Totstandkoming, mede namens de Commissie Stedelijke Gebieden (SG), 1992, 1035
          - Advies, met bijlage, 1992-1993., 1036
        - Dossier inzake de advisering "Over de Trendbrief Volkshuisvesting 1993", mede op basis van het Trendrapport Volkshuisvesting 1992, 1037-1038
          - Totstandkoming, met name door de Commissie Stedelijke Gebieden (SG), 1993., 1037
          - Advies, met bijlagen, 1993., 1038
        - Dossier inzake de advisering "Over bouwwerken in beschermde stads- en dorpsgezichten", betreffende de Wijziging van de Woningwet inzake de opwaardering van vergunningsvrije naar meldingsplichtige bouwwerken in beschermde stads- en dorpsgezichten, 1994-1996; 1039-1040
          - Totstandkoming, met name door de Commissie Wetgeving (C-W), 1994., 1039
          - Advies, 1994-1996., 1040
        - Dossier inzake de niet tot stand gekomen advisering, en de inspraak aangaande de Ontwerp-Partiële Herziening van de planologische kernbeslissing (PKB) Nationaal Beleid, de Vierde Nota over de Ruimtelijke Ordening Extra (VINEX), betreffende de woningbouwlocatie Zenderpark te IJsselstein, 1994-1995; 1041-1042
          - De niet tot stand gekomen advisering, 1994., 1041
          - De inspraak, 1995., 1042
      - Woonschepen en woonwagens, 13.2.
        - Stukken betreffende de Commissie ad hoc voor de Woonschepenwet, 1975; 1043-1044
          - In- en samenstelling, 1975., 1043
          - Agenda's en notulen, 1975., 1044
        - Dossier inzake de advisering "Over het Voorontwerp Woonschepenwet", 1975; 1045-1046
          - Totstandkoming, met name door de Commissie ad hoc voor de Woonschepenwet, 1975., 1045
          - Advies, met bijlage, 1975., 1046
        - Dossier inzake de advisering "Over de voorgenomen wijziging van de Woonwagenwet", 1977-1986; 1047-1048
          - Totstandkoming, 1977-1981., 1047
          - Advies, met bijlage, 1981-1986., 1048
      - Woonmilieu, 13.3.
        Zie ook: nummers 1027-1028.
        - Stukken betreffende de instelling van de Stuurgroep Woonmilieu, 1967-1969; 1049
        - Notulen en correspondentie betreffende de oprichting van een landelijk informatie- en documentatiecentrum op het gebied van het woon- en leefmilieu, genaamd "Stichting Gebundelde Informatie Burger en Woonmilieu", 1970-1972; 1050
        - Dossier inzake de advisering "Over woonplaatskeuze en woonmilieu", 1970-1972; 1051-1059
          - Totstandkoming, met name door de Commissie Woonplaatskeuze en Woonmilieu (WW), 1970-1972., 1051
          - Stuurgroep Woonplaatskeuze en Woonmilieu uit de Presidia van de Raad voor de Volkshuisvesting en de Raad van Advies voor de Ruimtelijke Ordening, 1970-1972., 1052
          - Werkgroep Gebundelde Deconcentratie van de Commissie Woonplaatskeuze en Woonmilieu (WW), 1971., 1053
          - Werkgroep Woonbehoeften van de Commissie Woonplaatskeuze en Woonmilieu (WW), 1971., 1054
          - Werkgroep Woonvormen van de Commissie Woonplaatskeuze en Woonmilieu (WW), 1971-1972., 1055
          - Werkcommissie Knelpunten van de Commissie Woonplaatskeuze en Woonmilieu (WW), 1971-1972., 1056
          - Redaktiecommissie van de Commissie Woonplaatskeuze en Woon-milieu (WW), 1971-1972., 1057
          - Plenaire Raadsbehandeling, 1972., 1058
          - Advies, met bijlagen, 1972., 1059
        - Stukken betreffende de Commissie Woonplaatskeuze en Woonmilieu (WW), 1970-1983; 1060-1062
          - In-, samenstelling en opheffing, 1970-1983., 1060
          - Agenda's, 1971-1978., 1061
          - Notulen, 1971-1978., 1062
        - Stukken betreffende de Werkcommissie Participatie van de Bevolking bij de Vormgeving van het Directe Woonmilieu (W-P) van de Commissie Inspraak (C-I), 1972-1976; 1063-1064
          - Samenstelling en taken, 1972-1974., 1063
          - Agenda's en notulen, 1973-1976., 1064
        - Rapport "Participatie woonmilieu" van de Werkcommissie Participatie van de Bevolking bij de Vormgeving van het Directe Woonmilieu (W-P) aan de Commissie Inspraak (C-I), met bijlagen, 1974-1976; 1065
        - Dossier inzake de advisering "Over stedelijke woonmilieu-differentiatie" - Waar wij wonen, op basis van het project van de Rijksplanologische Dienst (RPD) betreffende de stedelijke milieudifferentiatie, 1994; 1066-1067
          - Totstandkoming, met name door de Commissie Stedelijke Gebieden (SG), 1994., 1066
          - Advies, met bijlage, 1994., 1067
    - Grondzaken, onroerend goed en winning van delfstoffen, 14.
      Voor onteigening van gronden zie ook: nummers 585-587.
      Voor onroerend goedbelasting zie: nummer 1175.
      Voor de grondbank zie: nummer 424.
      - Stukken betreffende de Werkcommissie Coördinatie Wetgeving Onroerend Goed (W-CW) van de Commissie Wet Ruimtelijke Ordening (WRO), 1974-1976; 1068-1070
        - Samenstelling en werkzaamheden, 1974-1975., 1068
        - Agenda's, 1975-1976., 1069
        - Notulen, 1975-1976., 1070
      - Verslag van het overleg betreffende de wetsontwerpen met betrekking tot de grondpolitiek van het Presidium met de Werkcommisie Schade en Baat van de Commissie Wet Ruimtelijke Ordening (WRO) op 28 januari 1976, met bijlage, 1974-1976; 1071
      - Nota's van de Werkcommissie Coördinatie Wetgeving Onroerend Goed (W-CW) van de Commissie Wet Ruimtelijke Ordening (WRO), 1974-1975; 1072
      - Dossier inzake de advisering "Over het grondbeleid", op basis van de wetsontwerpen: -Ontwerp van Wet Voorkeursrecht voor Gemeenten bij de Verwerving van Onroerend Goed, -Ontwerp van Wet tot Wijziging van de Onteigeningswet met betrekking tot de gebruikswaardebepaling, 1975-1980; 1073-1074
        - Totstandkoming, met name door de Commissie ad hoc Grondbeleid (GB), 1975-1976., 1073
        - Advies, met bijlagen, 1980., 1074
      - Stukken betreffende de Commissie ad hoc Grondbeleid (GB), 1976; 1075-1076
        - Samenstelling, 1976., 1075
        - Agenda's en notulen, 1976., 1076
      - Dossier inzake de advisering "Over het ontgrondingenbeleid in relatie tot de ruimtelijke ordening", 1978-1980; 1077-1079
        - Totstandkoming, met name door de Commissie ad hoc Ontgrondingen (C-O), 1978-1980., 1077
        - Concept-advies en Plenaire Raadsbehandeling, 1980., 1078
        - Advies, met bijlagen, 1980., 1079
      - Stukken betreffende de Commissie ad hoc Ontgrondingen (C-O), 1979-1980; 1080-1081
        - In- en samenstelling, 1979., 1080
        - Agenda's en notulen, 1979-1980., 1081
      - Brief over de Nota "Uitgangspunten, probleemstelling en doelstellingen met betrekking tot het lange termijnbeleid voor oppervlaktedelfstoffenvoorziening" (UPD-nota ontgrondingen) aan de minister van Volkshuisvesting, Ruimtelijke Ordening en Milieubeheer van 7 november 1983, met bijlage, 1082
      - Dossier inzake de advisering "Over de Wet Voorkeursrecht voor Gemeenten" bij de verwerving van onroerend goed, 1984; 1083-1084
        - Totstandkoming, met name door de Commissie Inrichtings- en Beheerswetgeving (C-IBW), 1984., 1083
        - Advies, met bijlage, 1984., 1084
      - Dossier inzake de advisering "Over bouwplanonteigening", naar aanleiding van het Wetsvoorstel tot Wijziging van de Onteigeningswet, 1984-1985; 1085-1086
        - Totstandkoming, met name door de de Commissie Wetgeving (C-W), 1984-1985., 1085
        - Advies, 1985., 1086
      - Stukken betreffende ontgrondingen, met name over het Voorontwerp van de Ontgrondingenwet, 1987-1988; 1087
      - Dossier inzake de advisering "Over het Voorontwerp tot Wijziging van de Ontgrondingenwet", 1991-1992; 1088-1089
        - Totstandkoming, met name door de Commissie Wetgeving (C-W) en haar Werkcommissie Instrumentatie/-tarium Ontgrondingenbeleid (C-O), 1991-1992, 1088
        - Advies, met bijlagen, 1992., 1089
      - Stukken betreffende de Werkcommissie Instrumentatie/-tarium Ontgrondingen-beleid (C-O) van de Commissie Wetgeving (C-W), 1991-1992; 1090-1091
        - Samenstelling, 1991., 1090
        - Agenda's en notulen, 1991-1992., 1091
      - Dossier inzake de advisering "Over het Structuurschema Oppervlakte-delfstoffen (SOD)", met medebetrekking van het Ontwerp tot Wijziging van de Ontgrondingenwet, 1991-1996; 1092-1097
        - Totstandkoming van het advies, met name door de Commissie Landelijke Gebieden (LG), 1991-1994., 1092
        - Totstandkoming van de inspraak, 1993-1994., 1093
        - "Ontvangen schriftelijke meningsuitingen op het Structuurschema Oppervlaktedelfstoffen", van de RARO, 1994., 1094; pak
        - "Hoofdlijnen uit de inpraak op het Structuurschema Oppervlakte-delfstoffen", van de RARO, met het analyseschema SOD, 1994., 1095
        - "Hoofdlijnen uit de inspraak op het SOD" en het advies, deel 2 "Reacties op de Ontwerp-planologische kernbeslissing (PKB) Structuurschema Oppervlaktedelfstoffen", met bijlagen, 1994., 1096
        - Structuurschema Oppervlaktedelfstoffen, deel 3 "Kabinetsstandpunt" en deel 4 "Planologische Kernbeslissing", met bijlagen, 1995-1996., 1097
      - Verslag van het rondetafelgesprek over de regionalisatie van het grondbeleid tussen Mr. P.G.A. Noordanus, raadslid en externe deskundigen op 22 januari 1992, met bijlagen, 1991-1992; 1098
      - Dossier inzake de niet tot stand gekomen advisering en de inspraak aangaande de Partiële Herziening van de planologische kernbeslissing (PKB) Waddenzee in verband met mijnbouwactiviteiten, 1993-1994; 1099-1101
        - De niet tot stand gekomen advisering, 1993-1994., 1099
        - Reactiebrieven van de insprekers, 1994., 1100
        - "Hoofdlijnen uit de inspraak op de Partiële Herziening van de planologische kernbeslissing over de Waddenzee in verband met mijnbouwactiviteiten" van de RARO, met het analyse-overzicht, 1994., 1101
      - Dossier inzake de advisering "Over de Wijziging van de Wet Voorkeursrecht voor Gemeenten" bij de verwerving van onroerend goed, in het kader van het grondbeleidsinstrumentarium en de uitvoering van de Vierde Nota over de Ruimtelijke Ordening Extra (VINEX), 1993-1995; 1102-1103
        - Totstandkoming, met name door de Commissie Wetgeving (C-W), 1993-1994., 1102
        - Advies, met bijlage, 1994-1995., 1103
    - Sociale en economische ontwikkelingen, 15.
      - Nationaal, 15.1.
        Voor bedrijven in stadsvernieuwingsgebieden zie: nummers 571-572.